最高法院刑事判決　　　　　　　一○○年度台非字第二六五號
上　訴　人　最高法院檢察署檢察總長
被　　　告　黃文亭
上列上訴人因被告違反毒品危害防制條例等罪定應執行刑案件，
對於台灣桃園地方法院中華民國一○○年五月三十一日第一審確
定裁定（一○○年度聲字第一七六九號），認為違背法令，提起
非常上訴，本院判決如下：
    主  文
原裁定撤銷。
檢察官之聲請駁回。
    理  由
本件非常上訴理由稱：「按對於已判決確定之各罪，已經裁定其
應執行之刑者，如又重複裁定其應執行之刑，自係違反一事不再
理之原則，即屬違背法令，對於後裁定，得提起非常上訴。查原
裁定以被告黃文亭所犯原裁定附表所示違反毒品危害防制條例等
三罪，符合數罪併罰規定，裁定定應執行有期徒刑一年三月，固
非無見。惟被告所犯原裁定附表所示之違反毒品危害防制條例等
三罪，業經台灣桃園地方法院於民國一○○年五月二十五日以一
○○年度聲字第一五八六號裁定定應執行刑有期徒刑一年二月，
並於同年六月七日確定在案，有該案裁定書可稽。乃原審就檢察
官之重複聲請，未予駁回，竟更行裁定定其應執行有期徒刑一年
三月。揆之上開說明，自有違反一事不再理原則之違背法令。案
經確定，且於受刑人不利，爰依刑事訴訟法第四百四十一條、第
四百四十三條提起非常上訴，以資糾正。」等語。
本院按：定應執行刑之裁定，與科刑之判決有同等效力，倘違背
法令，得提起非常上訴。又對於已經聲請裁定定應執行刑之案件
，重複聲請者，係違反一事不再理原則，其裁定當然違背法令。
本件被告黃文亭先後犯如原裁定附表所示毒品危害防制條例等三
罪，均經判決確定，嗣因檢察官於一○○年五月三日向台灣桃園
地方法院聲請定應執行刑，經同法院於同年五月二十五日以一○
○年度聲字第一五八六號裁定定其應執行之刑為有期徒刑一年二
月，有該刑事卷宗可憑。詎檢察官復於一○○年五月十八日將上
開三罪重複向原審即同法院聲請定其應執行刑，原審不察，亦於
同年月三十一日，以一○○年度聲字第一七六九號裁定，定應執
行刑為有期徒刑一年三月，有該一○○年度聲字第一七六九號刑
事案卷及一○○年度執更字第一七六五號執行卷足考。揆諸上揭
說明，檢察官就業經裁定定應執行刑之同一案件，重複聲請定應
執行刑，原審未予駁回，竟再為科刑裁定，自屬違背法令。案經
確定，且不利被告，非常上訴意旨執以指摘，洵非無理由，應由
本院將原裁定撤銷，並駁回第一審檢察官之聲請，以資救濟。
據上論結，應依刑事訴訟法第四百四十七條第一項第一款，判決
如主文。
中    華    民    國  一○○  年    九    月    八    日
                      最高法院刑事第七庭
                          審判長法官  花  滿  堂  
                                法官  洪  昌  宏  
                                法官  徐  昌  錦  
                                法官  王  聰  明  
                                法官  周  盈  文  
本件正本證明與原本無異
                                      書  記  官  
中    華    民    國  一○○  年    九    月   十三   日
                                                      K